vi: Loại mạ lỗ: Mạ vàng; Không mạ; Lỗ xuyên mạ (PTH); Chỉ thành via; Khác
el: Τύπος επιμετάλλωσης οπών: Επίχρυσο; Χωρίς επιμετάλλωση; Επιμεταλλωμένη διαμπερής οπή (PTH); Μόνο κύλινδροι διέλευσης; Άλλο
hu: Furat bevonattípusa: Aranyozott; Nem fémezett; Fémezett furatú (PTH); Csak átkötés henger; Egyéb
nl: Gat plateringstype: Verguld goud; Niet-geplaat; Doormetalliseerd gat (PTH); Alleen via barrels; Andere
cs: Typ pokovení otvorů: Pozlacené; Nepokovené; Pokovená díra (PTH); Pouze prokovy; Jiné
sv: Hålpläteringstyp: Guldplätering; Icke-pläterad; Pläterat genomgående hål (PTH); Endast via-tunnor; Övrigt
es: Tipo de metalizado de orificios: Bañado en oro; Sin metalizar; Orificio pasante metalizado (PTH); Solo vías metalizadas; Otros
th: ประเภทการชุบรู: ชุบทอง; ไม่เคลือบ; รูผ่านแบบเคลือบ (PTH); เฉพาะรูทะลุเท่านั้น; อื่นๆ
ko: 홀 도금 유형: 금 도금; 무도금; 도금 관통 홀 (PTH); 비아 배럴 전용; 기타
sl-SI: Tip prevleke lukenj: Pozlačena; Nepokovinjeno; Pokovinjena luknja (PTH); Samo prekovi; Drugo
ro-RO: Tip placare găuri: Placat cu aur; Neplacat; Gaură metalizată (PTH); Doar găuri de trecere; Altele
it: Tipo di placcatura dei fori: Placcato oro; Non placcato; Foro passante metallizzato (PTH); Solo via metallizzate; Altro
tr: Delik kaplama tipi: Altın kaplama; Kaplamasız; Kaplamalı delik (PTH); Yalnızca via namluları; Diğer
fr: Type de placage des trous: Plaqué or; Non plaqué; Trou traversant métallisé (PTH); Vias uniquement; Autre
sk-SK: Typ pokovovania otvorov: Pozlátený; Nepokovený; Pokovený priechodný otvor (PTH); Iba priechodky; Iné
zh-TW: 孔鍍層類型: 鍍金; 無鍍層; 鍍通孔 (PTH); 僅導通孔; 其他
bg-BG: Тип покритие на отворите: Позлатено покритие; Непокрит; Метализиран отвор (PTH); Само отвори за връзки; Други
hr-HR: Vrsta pozlate rupa: Pozlaćeno; Bez premaza; Metalizirane rupe (PTH); Samo via cijevi; Ostalo
nb: Hullplateringstype: Gullbelagt; Ubelagt; Belagt gjennomhull (PTH); Kun via-sylindre; Annet
pt-PT: Tipo de metalização de furos: Banhado a ouro; Não metalizado; Furo metalizado (PTH); Apenas vias metalizadas; Outro
de: Lochbeschichtungstyp: Vergoldet; Nicht durchkontaktiert; Durchkontaktierte Bohrung (PTH); Nur Durchkontaktierungen; Sonstiges
zh-CN: 孔镀层类型: 镀金; 未电镀; 电镀通孔 (PTH); 仅过孔镀层; 其他
ja: 穴めっきタイプ: 金メッキ; 非メッキ; スルーホールメッキ（PTH）; ビアバレルのみ; その他
pl: Typ metalizacji otworów: Pozłacany; Niemetalizowany; Metalizowany otwór przelotowy (PTH); Tylko przelotki; Inne
en: Hole plating type: Gold-plated; Non-plated; Plated through-hole (PTH); Via barrels only; Other
da: Hulbelægningstype: Forgyldt; Ikke-belagt; Gennemgående hulbelægning (PTH); Kun via-cylindre; Andet
lt-LT: Skylių padengimo tipas: Paauksuotas; Nepadengtas; Padengta kiaurymė (PTH); Tik vidiniai cilindriai; Kita
ru: Тип металлизации отверстий: Позолота; Без покрытия; Металлизированное сквозное отверстие (PTH); Только переходные отверстия; Другой
pt-BR: Tipo de metalização de furos: Banhado a ouro; Não metalizado; Furo metalizado (PTH); Somente vias metalizadas; Outro
fi: Reiän pinnoitustyyppi: Kullattu; Pinnoittamaton; Läpipinnoitettu reikä (PTH); Vain läpiviennit; Muu